臺灣高等法院臺中分院刑事判決　　 100年度交上易字第1117號
上　訴　人　臺灣臺中地方法院檢察署檢察官
上　訴　人
即　被　告　簡嘉宏
選任辯護人　林豐順律師
被　　　告　竇鳳鳴
上列上訴人因被告過失傷害案件，不服臺灣臺中地方法院99年度
交易字第953號中華民國100年6月30日第一審判決（起訴案號：
臺灣臺中地方法院檢察署99年度偵字第9782號），提起上訴，本
院判決如下：
    主  文
原判決關於簡嘉宏部分撤銷。
簡嘉宏犯過失傷害罪，處有期徒刑貳月，如易科罰金，以新臺幣
壹仟元折算壹日。緩刑貳年。
其他上訴（即原判決竇鳳鳴無罪部分）駁回。
    事  實
一、簡嘉宏於民國98年9月29日上午，騎乘車牌號碼787-BXE號普
    通重型機車，沿臺中市○區○○路由西往東方向行駛，於同
    日上午8時55分許，行經臺中市○區○○○路與太原路口時
    ，本應注意駕駛人駕駛汽車（含機車），應遵守道路交通標
    誌、標線、號誌之指示，而行駛至交岔路口；且其行進、轉
    彎，更應遵守燈光號誌，而依當時情形為天候晴、有日間自
    然光線、路面狀態無缺陷、無障礙而乾燥良好，簡嘉宏並無
    不能注意之情事，竟疏未注意，而闖紅燈通過上開路口；適
    有竇鳳鳴騎乘車牌號碼G5R-088號普通重型機車，沿臺中市
    ○區○○○路由南往北方向行駛，依路口之號誌綠燈行進而
    通過前開路口，簡嘉宏騎乘之車輛遂於上揭路口與竇鳳鳴騎
    乘之車輛發生擦撞，致竇鳳鳴人、車倒地，而受有第二腰椎
    壓迫性骨折、頭部外傷、左手肘擦傷、右肩及頸部挫傷等傷
    害；而簡嘉宏亦因人、車倒地，車輛向左前方刮地滑行，並
    擦撞到停在路旁之車牌號碼0878-UT之自小客車而受有顏面
    及雙下肢多處擦挫傷等傷害。簡嘉宏於臺中市警察局第二分
    局交通分隊處理員警林志標到場處理時，當場承認為肇事人
    ，並於偵查、審理中均到庭接受裁判而自首。
二、案經竇鳳鳴訴由臺中市警察局第二分局報告臺灣臺中地方法
    院檢察署檢察官偵查起訴。
    理  由
壹、證據能力部分：
    按被告以外之人（包括證人、鑑定人、告訴人、被害人及共
    同被告等）於審判外之陳述雖不符刑事訴訟法第159條之1至
    之4等4條之規定，而經當事人於審判程序同意作為證據，法
    院審酌該言詞陳述或書面陳述作成時之情況，認為適當者，
    亦得為證據；當事人、代理人或辯護人於法院調查證據時，
    知有刑事訴訟法第159條第1項不得為證據之情形，而未於言
    詞辯論終結前聲明異議者，視為有前項之同意，同法第159
    條之5定有明文。立法意旨在於傳聞證據未經當事人之反對
    詰問予以核實，原則上先予排除。惟若當事人已放棄反對詰
    問權，於審判程序中表明同意該等傳聞證據可作為證據；或
    於言詞辯論終結前未聲明異議，基於尊重當事人對傳聞證據
    之處分權，及證據資料愈豐富，愈有助於真實發見之理念，
    且強化言詞辯論主義，使訴訟程序得以順暢進行，上開傳聞
    證據亦均具有證據能力。查檢察官、被告及其選任辯護人等
    對於本案下列引用卷內相關證人之證述、文書卷證資料，於
    本院審理中均未就有何於刑事訴訟法第159條第1項不得為證
    據之情形於本院言詞辯論終結前聲明異議，且有關本案證人
    之證述、文書卷證資料亦經本院於審理期日逐一提示、朗讀
    ，並告以要旨，本院復審酌相關證人證述筆錄製成、文書卷
    證資料取得，並無證據顯示有何違背程序規定情事，依上述
    說明，均應具有證據能力。
貳、有罪部分：
一、訊據上訴人即被告簡嘉宏（下稱被告簡嘉宏）固就騎乘機車
    於上揭時、地，與騎乘機車之告訴人即同案被告竇鳳鳴（下
    稱告訴人竇鳳鳴）發生碰撞之事坦承不諱，惟於原審矢口否
    認有何交通過失行為，辯稱：伊記得經過事故發生路口前，
    有看到自己這個車道的號誌是綠燈，進入該路口時自己方向
    的燈號是綠燈，看到告訴人竇鳳鳴的車子時，她的車子就已
    經在路口中間，伊閃避不及，車子便遭告訴人竇小姐之機車
    撞到右後方的排氣管，伊遵守號誌行進，並沒有交通過失行
    為云云，然其於本院審理中就上開犯罪事實均坦承不諱，並
    為認罪之表示。且查：
  (一)被告簡嘉宏於98年9月29日上午，騎乘車牌號碼787-BXE號普
    通重型機車，沿臺中市○區○○路由西往東方向行駛，於同
    日上午8時55分許，行經臺中市○區○○○路與太原路口時
    ，與騎乘車牌號碼G5R-088號普通重型機車、沿臺中市○區
    ○○○路由南往北方向行駛而通過前開路口之告訴人竇鳳鳴
    發生擦撞，告訴人竇鳳鳴當場人、車倒地，而受有第二腰椎
    壓迫性骨折、頭部外傷、左手肘擦傷、右肩及頸部挫傷等傷
    害等情，業經告訴人竇鳳鳴指述明確，復為被告簡嘉宏所坦
    認不諱，並有道路交通事故現場圖、道路交通事故調查報告
    表(一)、(二)、道路交通事故談話紀錄表（含告訴人竇鳳鳴及被
    告簡嘉宏之談話紀錄表）、現場照片等可資佐憑，堪信為真
    實。
  (二)本件案發交岔路口係一有行車管制號誌之多岔路，且案發當
    日該等行車管制號誌之運作為正常等情，有事故現場相片、
    詳載該處道路型態、號誌種類、狀況之道路交通事故調查報
    告表(一)在卷可稽，核與證人即本件到場處理車禍事故之員警
    林志標於原審審理時到庭結證稱：案發當時該處路口之號誌
    燈係處正常運作等語相符，堪認為真實。
  (三)按「汽車，指在道路上不依軌道或電力架線而以原動機行駛
    之車輛（包括機器腳踏車）。」，道路交通安全規則第2條
    第1款定有明文。又按「駕駛人駕駛汽車，應遵守道路交通
    標誌、標線、號誌之指示，並服從交通指揮人員之指揮。」
    、「汽車行駛至交岔路口，其行進、轉彎，應依下列規定：
    一、應遵守燈光號誌或交通指揮人員之指揮，遇有交通指揮
    人員指揮與燈光號誌並用時，以交通指揮人員之指揮為準。
    」，道路交通安全規則第90條、第102條第1項第1款定有明
    文。是本件被告簡嘉宏、告訴人竇鳳鳴騎乘機車行經事故發
    生之交岔路口時，本均應依照交通號誌之指示通行，應屬甚
    明。又經原審依職權調閱事故現場路口之監視器錄影畫面，
    臺中市警察局第二分局交通分隊以職務報告敘明因調閱時（
    99年12月28日）距離事故發生已逾1個月的時間，故已無從
    調閱，況該交岔路口於案發期間，並未架設監視器，而前、
    後路口包括大雅路與太原路口之監視器則因為號牌辨識系統
    ，監視器僅照射地面而未有路口全景畫面，以致未有路口號
    誌畫面等情，有該等職務報告2份附卷可稽（見原審卷第28
    頁以下），則本件已無從依據客觀之科學儀器還原事故發生
    時該交叉路口之紅綠燈狀態。惟查：
  1.被告簡嘉宏於案發當日上午10時55分經承辦員警製作道路交
    通事故談話紀錄表時乃稱：「我沿太原路往大雅路方向直行
    ，我印象中進入路口前是綠燈，我當時有在想事情，有點失
    神，我看到對方車時，對方已在路口中央，我趕緊往左閃，
    但仍擦撞到對方車頭，我車失控又撞到路邊停車。」、「我
    是在前一路口至忠太東路口中間路段處看到是綠燈，之後我
    有些恍神，接著就看到對方在路口內。」等語；而證人林志
    標亦於原審審理時具結證稱略以：伊當場有注意到現場路口
    兩側行向均有號誌燈，且都在正常運作中，因此有在第一時
    間對被告簡嘉宏詢問號誌狀況，當時被告簡嘉宏回答他做夜
    班、當時在想事情、有點恍神、沒有注意號誌狀況，所以並
    沒有對伊確認行向號誌為何（見原審卷第49頁正、背面）；
    但是後來到醫院去製作談話紀錄表時，被告簡嘉宏則稱：進
    入發生擦撞的路口之前還有看到行向上號誌是綠燈，然而因
    為還是在想事情恍神而發生碰撞等語（見原審卷第50頁）。
    反觀告訴人竇鳳鳴於員警案發日上午10時20分前往醫院製作
    談話紀錄表時即稱：「我沿忠太東路往漢口路方向直行，我
    原本停等紅燈，待綠燈才起步，對方由我左側方向闖紅燈出
    來，我沒有看到對方車子就被對方撞上了。」等語；至警詢
    中仍指述稱：「我因於98年9月29日8時55分左右在太原路與
    忠太東路口被一部787-BXE重機車『闖紅燈』後衝撞我車後
    就被送往中國醫藥大學附設醫院急診室就醫，警方告知之後
    我才知道對方是簡嘉宏…」、「…當時忠太東路號誌為綠燈
    ，我騎機車G5R-088沿忠太東路往漢口路方向行駛，到肇事
    路口，被一部787-BXE重機車沿太原路行駛衝撞到我車…」
    等語明確。則依被告簡嘉宏於較靠近事故發生當下之說詞，
    顯然其當時僅在進入事故發生之交岔路口前注意到交通號誌
    是綠燈，且因為通過該路口前有恍神、想事情之情事，則其
    就通過事故發生之交岔路口處時，其行向之號誌燈為何，顯
    然未有注意。
  2.再查，本件依被告簡嘉宏、告訴人竇鳳鳴之車輛於事故發生
    後，經警拍攝之相片顯示，被告簡嘉宏之車輛係右前方車頭
    右側部位有刮擦、破損之痕跡、右前車身、右側車身部位則
    有刮擦、撞損之痕跡，而告訴人竇鳳鳴之車輛則是在左前車
    頭有擦損痕跡等情明確，此情並經承辦員警林志標於繪製交
    通事故現場圖時於圖面上註記甚明；證人林志標亦於原審審
    理中具結證稱：「我們會看新舊痕跡，因為當時有看到有這
    些痕跡應該是新痕」等語（見原審卷第52頁正面）甚明，堪
    可認定係被告簡嘉宏、告訴人竇鳳鳴車輛受損之位置。而依
    據事故現場相片亦可見告訴人竇鳳鳴之車輛呈現原地倒地狀
    態（車身四周均無任何刮擦痕跡），且車頭位置與其行向呈
    現反方向，而被告簡嘉宏所騎乘之機車則是在碰撞後有倒地
    滑行留下刮地痕跡後，衝撞停在路旁之車號0878-UT之自小
    客車之情形。則綜合觀察本件被告簡嘉宏與告訴人竇鳳鳴車
    輛受損位置，及兩行進中物體碰撞之力學原理可知，上揭倒
    地相對位置及車輛碰撞之情形，當係因車速較快之被告簡嘉
    宏之車輛在一定的車速撞擊下，導致車速較慢之告訴人竇鳳
    鳴的車輛因為作用力而原地旋轉，而車速較快之被告簡嘉宏
    所騎乘的車輛則因著餘有之動力而續行刮地前滑終至撞擊路
    旁之自小客車而停止所致。由此可知，告訴人竇鳳鳴當時車
    輛行進之位置已至車輛倒地後之後輪位置附近，始與被告簡
    嘉宏之車輛發生碰撞，此亦經證人林志標於原審審理中具結
    證稱：「（是否可從資料回憶簡嘉宏的車輛受損部位？）他
    是先倒地再撞擊自小客車，所以車損部分是在車頭及車身右
    側，我研判的結果車頭部份係與竇小姐碰撞後產生的，車身
    右側應該有因為跟竇小姐碰撞的作用力而產生擦損，之後再
    撞到自小客車，並有進一步的損壞。」、「（竇小姐的車子
    是否是像偵卷第36頁圖上顯示，倒在該路口的該位置上嗎？
    ）是」、「（竇小姐的車頭朝向方向為何？）跟竇小姐的行
    向是呈現反方向」、「（依照您的經驗係何原因導致？）應
    該是簡先生的車速有一定的速度，於撞擊後，會造成竇小姐
    的車子因為作用力而旋轉，所以導致竇小姐的車頭往回倒」
    、「（如果以這樣的情況來說，能否判斷竇小姐的車子當時
    車身已經超越他倒地位置的後車輪的位置？或是比他倒地的
    位置更前方些？）從地上的刮地痕來看，因為該地沒有刮地
    痕」、「（那是否能判斷竇小姐碰撞當時車頭的位置至少在
    他車子倒地後後輪位置附近？）撞擊時應該差不多在那個位
    置」等語（見原審卷第48頁背面、第49頁正、背面），則以
    此為據，再參酌證人林志標於原審審理中重新製作標示有現
    場各路段距離長度之道路交通事故現場圖（見原審卷第57
    頁），可知被告簡嘉宏自其行向之路口停止線紅綠燈位置至
    碰撞位置約有7.5公尺（4.3＋3.2）左右，而告訴人竇鳳鳴
    自其行向路口停止線紅綠燈位置至碰撞位置至少有13.3（6.
    3＋3.5＋3.5）公尺，應可認定。換言之，告訴人竇鳳鳴車
    輛之車速依上所述，顯較被告簡嘉宏車輛之車速為慢，然自
    停止線行駛而出之距離卻較長一節，亦屬可得認定。
  3.綜合判斷上開有關被告簡嘉宏於距離案發時間較近之第一時
    間所為之陳述內容，及兩車碰撞後遺留在車輛上之撞擊痕跡
    、現場刮擦痕跡、兩車碰撞位置、兩車相對車速、兩車倒地
    位置等情，堪認被告簡嘉宏於案發當時自述進入交叉路口前
    未確認號誌狀況之情較與事實相符，是其違反號誌燈行進之
    可能性即較告訴人竇鳳鳴為大，則告訴人竇鳳鳴指述：被告
    簡嘉宏係闖紅燈行進等語，應屬信實。
  (四)又告訴人竇鳳鳴因本件車禍所受之上開傷勢，係因本件車禍
    事故所導致，而本件車禍事故係出於被告簡嘉宏未依交通號
    誌行進之過失所致，則告訴人竇鳳鳴所受之傷勢與被告簡嘉
    宏之過失行為間具有相當因果關係，自屬甚明；被告簡嘉宏
    於本院審理中之自白與事實相符。本案事證明確，被告簡嘉
    宏犯行堪予認定。至公訴人雖以被告簡嘉宏之過失為未注意
    車前狀況而認定其交通過失行為，惟本件被告簡嘉宏之過失
    係未依交通號誌行進，已如前述，公訴人所指之未注意車前
    狀況之過失，係以在無交通號誌之前提而為之推論，惟此均
    無礙於被告簡嘉宏就本件車禍事故之發生具有過失，茲就其
    過失情節予以更正說明，附此敘明。
  (五)至被告簡嘉宏雖於原審言詞辯論當日提出一份與附於偵查卷
    第26頁之臺中市○○○道路交通事故初步分析研判表（製作
    日期為99年3月2日）內容不同之同單位所出具之研判表（製
    作日期為99年2月25日），惟該等研判表之初步判斷內容本
    即非判斷本件被告簡嘉宏過失之依據，且依該等研判表所載
    意旨乃顯示，該判斷單位仍係以肇事原因取決於事故雙方進
    入該路口時之號誌燈為判斷過失責任之歸屬依據，而本院就
    此部分既已敘明理由判斷如上，則該等內容不同之事故初步
    分析研判表即無足為被告簡嘉宏有利之證明，併此敘明。
二、論罪科刑：
  (一)核被告簡嘉宏所為，係犯刑法第284條第1項前段之過失傷害
    罪。
  (二)查被告簡嘉宏於肇事後，於臺中市警察局第二分局交通分隊
    處理員警林志標到場處理時，在有偵查權限之人知悉犯罪人
    之前，主動向處理事故之員警陳明自己係肇事者及陳述肇事
    經過，有臺中市○○○道路交通事故肇事人自首情形紀錄表
    1份在卷可按，核為對於未發覺之罪自首而接受裁判，應依
    前刑法第62條前段之規定減輕其刑。
  (三)原審以被告簡嘉宏之罪證明確，予以論罪科刑，固非無見，
    惟量刑之輕重，雖屬事實審法院得依職權自由裁量之事項，
    然仍應受比例原則及公平原則之限制，否則其判決即非適法
    。刑事審判旨在實現刑罰權分配的正義，故法院對有罪被告
    之科刑，應符合罪刑相當之原則，使輕重得宜，罰當其罪，
    以契合社會之法律感情。又按科刑時應以行為人之責任為基
    礎，並審酌一切情狀，尤應注意下列事項，為科刑輕重之標
    準：一、犯罪之動機、目的。二、犯罪時所受之刺激。三、
    犯罪之手段。四、犯罪行為人之生活狀況。五、犯罪行為人
    之品行。六、犯罪行為人之智識程度。七、犯罪行為人與被
    害人之關係。八、犯罪行為人違反義務之程度。九、犯罪所
    生之危險或損害。十、犯罪後之態度。」此為刑法第57條所
    明定。是被告犯罪所生之危險或損害、是否已與被害人達成
    和解，其量刑基礎即有不同，應予差別處遇。本件被告簡嘉
    宏於本院審理中已坦承犯行，且告訴人竇鳳鳴所受之傷害為
    第二腰椎壓迫性骨折、頭部外傷、左手肘擦傷、右肩及頸部
    挫傷，且被告簡嘉宏於上訴本院後已與告訴人竇鳳鳴達成和
    解，有和解筆錄影本1份附卷可憑（見本院卷第31頁），則
    審酌被告犯罪量刑之基礎已有不同，原判決就告訴人竇鳳鳴
    所受之傷勢量處被告有期徒刑4月，顯屬過重，尚有未洽，
    被告上訴請求從輕量刑，自屬有理由，應由本院將原判決撤
    銷改判。
  (四)爰審酌被告簡嘉宏前無犯罪紀錄，素行尚佳，有臺灣高等法
    院被告前案紀錄表1份在卷可稽，惟斟酌被告簡嘉宏之過失
    係未依據燈號指示行進而貿然闖紅燈，漠視其他用路人車安
    全及交通秩序，其過失程度，並斟酌告訴人竇鳳鳴傷勢之輕
    重，及被告簡嘉宏於本院審理中已坦承犯行，且與告訴人竇
    鳳鳴達成和解等一切情狀，量處如主文第2項所示之刑，並
    諭知易科罰金之折算標準。
  (五)又查被告簡嘉宏前未曾受有期徒刑以上刑之宣告，有臺灣高
    等法院被告前案紀錄表1份在卷可按，其因一時過失，致觸
    犯本案犯行，犯後坦承犯行，已與告訴人竇鳳鳴達成和解，
    有和解筆錄影本1份附卷可稽（見本院卷第31頁），且告訴
    人竇鳳鳴於本院準備程序中當庭表示願意給被告機會（見本
    院卷第29頁背面），足認被告經此刑之宣告後，應知警惕，
    而無再犯之虞，本院因認暫不執行其刑為當，爰依刑法第74
    條第1項第1款規定，併予宣告緩刑2年，以啟自新。
參、被告竇鳳鳴無罪部分：
一、公訴意旨另以：被告竇鳳鳴於上揭時、地，騎乘機車與亦騎
    乘機車之告訴人即同案被告簡嘉宏（下稱告訴人簡嘉宏）發
    生碰撞之交通事故中，亦有應注意車前狀況，並隨時採取必
    要之安全措施，而依當時情形並無不能注意之情事，而疏未
    注意，貿然通過前開路口，致生本件交通事故，導致告訴人
    簡嘉宏因而受有顏面及雙下肢多處擦挫傷等傷害之過失行為
    ，因認被告竇鳳鳴亦涉犯有刑法第284條第1項前段之過失傷
    害罪嫌等語。
二、按犯罪事實應依證據認定之，無證據不得認定犯罪事實；不
    能證明被告犯罪者，應諭知無罪之判決，刑事訴訟法第154
    條第2項、第301條第1項分別定有明文。又事實之認定，應
    憑證據，如未能發現相當證據，或證據不足以證明，自不能
    以推測或擬制之方法，以為裁判基礎（最高法院40年台上字
    第86號判例參照）。且認定犯罪事實所憑之證據，雖不以直
    接證據為限，間接證據亦包括在內，然而無論直接證據或間
    接證據，其為訴訟上之證明，須於通常一般之人均不致有所
    懷疑，而得確信其為真實之程度者，始得據為有罪之認定，
    倘其證明尚未達到此一程度，而有合理之懷疑存在，無從使
    事實審法院得有罪之確信時，即應由法院為諭知被告無罪之
    判決（最高法院76年台上字第4986號判例參照）。又刑事訴
    訟法第161條第1項規定：檢察官就被告犯罪事實，應負舉證
    責任，並指出證明之方法。因此，檢察官對於起訴之犯罪事
    實，應負提出證據及說服之實質舉證責任。倘其所提出之證
    據，不足為被告有罪之積極證明，或其指出證明之方法，無
    從說服法院以形成被告有罪之心證，基於無罪推定之原則，
    自應為被告無罪判決之諭知（最高法院92年度台上字第128
    號判例參照）。
三、本件公訴意旨認被告竇鳳鳴涉犯有刑法第284條第1項之過失
    傷害犯行，無非係以下列事證為其論述之依據：1.告訴人簡
    嘉宏於警詢、偵查中之就事故發生經過之指述；2.被告竇鳳
    鳴於警詢、偵查中就事故發生經過之供述；3.證人即到場處
    理員警林志標於偵查中關於被告竇鳳鳴騎乘之機車係撞擊告
    訴人簡嘉宏騎乘機車之前踏板之證述；4.告訴人簡嘉宏之診
    斷證明書；5.道路交通事故現場圖、道路交通事故調查報告
    表(一)、(二)各1份及道路交通事故談話紀錄表2份；6.現場照片
    第6、7張證明被告竇鳳鳴為注意車前狀況致其所騎乘之機車
    前緣撞擊告訴人簡嘉宏騎乘之一車右側車身之事。
四、訊據被告竇鳳鳴堅決否認有何公訴意旨所指之交通過失行為
    ，辯稱：伊當天是依交通號誌在綠燈之情況下行經事故發生
    之交岔路口，且係通過路中央後，才遭未遵守交通號誌闖紅
    燈之告訴人簡嘉宏自左側撞擊，伊實無從預測告訴人簡嘉宏
    闖紅燈之行為，亦無從注意等語。
五、經查：
  (一)本件車禍事故之發生，係出於告訴人簡嘉宏未能遵守號誌燈
    而貿然駛入事故發生之交岔路口之過失，已如前述，則在論
    理上，以雙方當時之行向觀之，被告竇鳳鳴方之號誌燈應為
    綠燈無誤。被告竇鳳鳴本可信賴參與交通行為之告訴人簡嘉
    宏亦遵守號誌燈之指示而行駛（亦即於本案中係指告訴人簡
    嘉宏應遵循號誌燈於該路口前停等），惟告訴人簡嘉宏竟闖
    越紅燈而貿然前行，致與被告竇鳳鳴發生碰撞而受有傷害，
    則該等傷害之結果顯非可歸責於當時通過該路口，並遵循號
    誌燈而享有路權之被告竇鳳鳴甚明。依此，自難認被告竇鳳
    鳴就本件車禍事故之發生有何過失可言，應屬甚明。
  (二)綜上所述，本件既無積極證據足資證明被告竇鳳鳴就本件車
    禍事故之發生確具有過失之情形，揆諸前揭條文及判例意旨
    ，尚難僅憑推測或擬制之方法，即遽為被告竇鳳鳴有罪之論
    斷。此外，本院復查無其他積極證據足資認定被告竇鳳鳴有
    何公訴人所指之「未注意車前狀況」之過失，本件被告竇鳳
    鳴之犯罪既屬不能證明，爰依首揭規定，諭知被告竇鳳鳴無
    罪之判決。
六、原審審理後，認被告竇鳳鳴上開犯罪不能證明，而為被告竇
    鳳鳴無罪判決之諭知，並無違誤。檢察官上訴意旨略稱：被
    告竇鳳鳴當時車速過快，且未注意車前狀況，亦有過失等語
    ，惟檢察官所提出之證據尚無法排除合理之懷疑，使人產生
    確信之程度，自不得僅憑告訴人簡嘉宏於警、偵訊及審理中
    不利於被告竇鳳鳴之供述、本件車禍發生致告訴人簡嘉宏受
    有上開傷勢，而遽為被告竇鳳鳴有過失之認定，已如前述，
    是上訴人僅以前詞指摘原審判決被告竇鳳鳴無罪之諭知為不
    當，其上訴為無理由，應予駁回。
據上論斷，應依刑事訴訟法第368條、第369條第1項前段、第364
條、第299條第1項前段，刑法第284條第1項前段、第62條前段、
第41條第1項前段、第74條第1項第1款，刑法施行法第1條之1第1
項、第2項前段，判決如主文。
本案經檢察官沈淑宜到庭執行職務。
中    華    民    國   100    年    10    月    13    日
            刑事第五庭  審判長法  官  趙  春  碧
                              法  官  楊  文  廣
                              法  官  卓  進  仕
以上正本證明與原本無異。
不得上訴。
                              書記官  郭  振  祥
中    華    民    國   100    年    10    月    13    日
附錄論罪科刑法條
中華民國刑法第284條第1項（過失傷害罪）
因過失傷害人者，處6月以下有期徒刑、拘役或5百元以下罰金，
致重傷者，處1年以下有期徒刑、拘役或5百元以下罰金。